# 发电补贴收入确定

提问人：wx_5a0e4f30c390 时间：2020-01-03 17:46:14
陈版好，想请教您关于补贴收入变更的问题。
A公司主营垃圾焚烧发电，其收入主要包括垃圾基本电价、省补电价和国补电价（可再生能源补贴名录）。公司原收入确认政策为：发电上网后确认基本电价与省补收入，待项目列入财政部名录后确认国补电价；现根据同行业收入政策改为发电上网后确认基本+省补+国补收入，并将国补收入列为合同资产。请教陈版，该项变更属于会计政策变更还是差错更正？市场与政策环境未发生明显变化。

回答人：chenyiwei
在尚未被列入国补名单的情况下，为何可以确认国补收入？这是否满足“相关的经济利益很可能流入企业”或者“企业因向客户转让商品而有权取得的对价很可能收回”的条件？是否仔细研究过拟参照的“同行业收入政策”，考虑是否真正具有可比性？
个人理解，该问题可能构成一项新的会计差错，而不是对原先会计差错的更正。